臺灣嘉義地方法院民事判決
111年度訴字第95號
原      告  第一商業銀行股份有限公司

法定代理人  邱月琴  
訴訟代理人  林叔平  
被      告  林玉陽（即卡帕多奇亞餐廳）
                      住臺中市○區○○街000號（臺中○○○○○○○○）



上列當事人間請求清償債務事件，本院於民國111年5月3日言詞
辯論終結，判決如下：
    主  　　文
被告應給付原告新臺幣玖拾陸萬柒仟肆佰陸拾伍元整及自民國一
一０年十月三日起至民國一一一年六月二十九日按週年利率百分
之一計算之利息、民國一一一年七月一日起至清償日止，按週年
利率百分之三計算之利息，逾期六個月以內者，另按前開約定利
率百分之十，逾期超過六個月部分，另按前開約定利率百分之二
十加付違約金。
原告其餘之訴駁回。
訴訟費用由被告負擔。
　　事實及理由
一、按言詞辯論期日，當事人之一造不到場者，得依到場當事人
    之聲請，由其一造辯論而為判決，民事訴訟法第385條第1項
    前段定有明文。本件被告林玉陽（即卡帕多奇亞餐廳）等人
    經合法通知未於最後言詞辯論期日到場，有本院送達證書可
    證（見本院卷第61至65頁），且被告林玉陽核無民事訴訟法
    第386條各款之情事，爰依原告之聲請而為一造辯論之判決
    。
二、原告起訴主張：
㈠、被告於民國110年8月2日與原告簽立保證書及約定書，保證其
    獨資戶卡帕多奇亞餐廳於現在（含過去所負現在尚未清償）
    及將來對原告所負之借款、票據、保證、透支、貼現、承兌
    、墊款、開發信用狀…損害賠償及其他債務，在100萬元限額
    內連帶負全部償付之責任。嗣被告林玉陽（即卡帕多奇亞餐
    廳）於110年8月3日向原告借款1筆，金額為新臺幣（下同）
    100萬元，借據內容約定借款期間自110年8月3日至115年8月
    3日止，借款本金之償還自借款日起依年金法於每月3日按月
    平均攤付本息。利息自110年8月3日至111年6月30日起按中
    央銀行融通利率加年利率0.9％以下機動利息（借款日為年率
    1％）按月計付，111年6月30日至115年8月3日按本行公告一
    年期定期儲蓄存款加年利率2.16％(借款日為年率3％)。逾期
    六個月以內者，另按約定利率10%，逾期超過六個月部分，
    另按約定利率20％加付違約金。惟被告林玉陽（即卡帕多奇
    亞餐廳）自110年10月3日起即未依約還本，尚欠原告本金96
    萬7,465元及其所衍生之利息、違約金未還，依簽立之約定
    書第五條第一項約定，因借款人任何一宗債務不依約清償本
    金時，視為全部到期。原告據此要求被告清償本金及積欠之
    利息、違約金，均未獲付款，迭經催討無效。為此，爰依前
    揭法律關係，提起本訴。
㈡、並聲明：
１、被告應給付原告96萬7,465元整及自民國110年10月3日起至11
    1年6月29日按年息百分之一計算之利息、111年6月30日起至
    清償日止，按年息百分之三計算之利息，逾期六個月以內者
    ，另按約定利率百分之十，逾期超過六個月部分，另按約定
    利率百分之二十加付違約金。
２、訴訟費用由被告負擔。
三、被告林玉陽（即卡帕多奇亞餐廳）未於言詞辯論期日到場，
    亦未提出書狀作何聲明或陳述。
四、本院之判斷
㈠、查原告主張之上開事實，業據其提出保證書、約定書、借據
    影本、放款戶授信明細查詢單及催告函影本在卷可查（見本
    院卷第13至33頁），而就放款戶授信明細查詢單及催告函影
    本觀之，原告借款100萬元，尚餘96萬7,465元未為清償，又
    被告經合法通知，未到場爭執，亦未提出書狀作何聲明或陳
    述，依民事訴訟法第280條第3項準用同條第1項規定，應視
    同自認原告所主張事實，故堪認原告之主張為可採。是以，
    原告以消費借貸契約請求被告給付96萬7,465元為可採，應
    予准許。
㈡、又原告聲明中之違約金，是依據約定利率，而此部分經原告
    於本院辯論時自陳：從110年10月3日至111年6月29日，計算
    利息為年息1%，從111年6月30日至清償日止，年息3%，這是
    約定利率，違約金是用約定利率計算。銀行當時的融通利率
    為0.1，加上0.9，就是1%等語（見本院卷第74頁），是可知
    原告計算違約金之約定利率即為其所請求之利率。而觀之借
    據，兩造所簽署之分段式利率約定，其中第一點記載自110
    年8月30日至111年6月30日止按下列方式按月計付（五）按
    中央銀行融通利率加年利率0.9％以下機動利率。第二點記載
    ；自111年6月30日起至115年8月3日止按下列方式按月計付
    ：（三）按貴行公告之一年期定期儲蓄存款加年率2.16％（
    借款日為年利率3％）按月計付，並於計價利率調整時隨同調
    整，原約定加減碼幅度不變（見本院卷第20頁）。其中第一
    點之末日與第二點之始日為同一日。本院審酌契約本身之解
    釋及借款者之保護，110年8月30日至111年6月30日週年利率
    應以1％計算，而3％應自同年7月1日起算。雖原告於本院辯論
    時自陳：之所以會在第一段利率記載至111年6月30日，在第
    二段利率自111年6月30日的原因，是因為我們在計算利率的
    時候，日期記載的最後一天不算利息等語（見本院卷第74頁
    ）。然此部分兩造並未於契約約定，此一解釋屬原告逾越契
    約所定利息範圍之解釋，自不能作對其有利之認定，且本件
    屬於銀行之消費借貸關係，本院認應做對被告有利之解釋。
    是以就原告請求自111年6月30日起至清償日止，按週年利率
    百分之3計算之利息，應自111年7月1日起算，逾越此部分之
    請求為無理由，應予駁回。
㈢、另第一段利率原告之聲明僅聲明至111年6月29日止，故縱使1
    11年6月30日適用第一段之聲明，本院亦無從裁判該日應適
    用之利率，附此敘明。　　　
五、綜上所述，原告基於消費借貸之法律關係，訴請判命被告應
    連帶給付原告如主文第1項所示之本金、利息及違約金，除
    其請求自111年6月30日起算週年利率百分之3計算之利息部
    分，應由111年7月1日起計算，該111年6月30日當日計算百
    分之3違約金為無理由應予駁回外，其餘部分均屬有據，應
    予准許。
六、本件事證已臻明確，兩造其餘攻擊防禦方法及所提證據，經
    本院斟酌後，認均不足以影響本判決之結果，自無逐一詳予
    論駁之必要，附此敘明。
七、據上論結，本件原告之訴一部有理由，一部無理由，依民事
    訴訟法第79條，判決如主文。
中　　華　　民　　國　　111 　年　　5 　　月　　17　　日
                  民事第一庭  法　官　唐一强
以上正本係照原本作成。
如對本判決上訴須於判決送達後20日內向本院提出上訴狀。
如委任律師提起上訴者，應一併繳納上訴審裁判費。
中　　華　　民　　國　　111 　年　　5 　　月　　17　　日
                              書記官  吳佩芬